臺灣苗栗地方法院刑事裁定
110年度聲字第923號
聲  請  人  臺灣苗栗地方檢察署檢察官
受  刑  人  黃新港



上列聲請人因受刑人數罪併罰有二裁判以上，聲請定其應執行之
刑（110年度執聲庚字第525號），本院裁定如下：
    主  文
黃新港所犯如附表所示各罪，所處如附表所示之刑，應執行有期
徒刑陸年貳月。
    理  由
一、聲請意旨略以：受刑人黃新港因犯如附表所示各罪，先後判
    決確定如附表，經受刑人聲請，應依刑法第53條及第51條第
    5款，定其應執行之刑，爰依刑事訴訟法第477條第1項聲請
    裁定等語。
二、按「數罪併罰，有2裁判以上者，依刑法第51條規定，定其
    應執行刑。宣告多數有期徒刑者，於各刑中之最長期以上，
    各刑合併之刑期以下，定其刑期。但不得逾30年。」刑法第
    53條、第51條第5款分別定有明文。又「裁判確定前犯數罪
    者，併合處罰之。但有下列情形者，不在此限。一、得易科
    罰金之罪與不得易科罰金之罪。二、得易科罰金之罪與不得
    易服社會勞動之罪。三、得易服社會勞動之罪與不得易科罰
    金之罪。四、得易服社會勞動之罪與不得易服社會勞動之罪
    。前項但書情形，受刑人請求檢察官聲請定應執行刑者，依
    第51條規定定之。」刑法第50條亦定有明文。又刑事訴訟法
    第477條第1項規定，數罪併罰應定其應執行之刑者，由該案
    犯罪事實最後判決之法院檢察官聲請該法院裁定之（最高法
    院98年度台非字第22號判決意旨參照）。而所謂「該案犯罪
    事實最後判決之法院」，此最後判決之法院，以判決時為準
    ，不問其判決確定之先後（最高法院102年度台抗字第806號
    裁定參照）。查本件聲請所涉之犯罪事實，最後判決者為附
    表編號12部分，從而為該判決之本院，即為犯罪事實最後判
    決之法院，本院就本件聲請自有管轄權。
三、查本件受刑人黃新港犯如附表所示各罪，經法院判處如附表
    所示之刑，均分別確定在案，此有如附表所示之判決及臺灣
    高等法院被告前案紀錄表在卷可憑，而其中受刑人如附表編
    號1、4、5、6、7、8、9、10、11、12所示得易科罰金之罪
    ，與附表編號2、3所示不得易科罰金之罪，依刑法第50條第
    1項但書第1款之規定固不得併合處罰，然聲請人之聲請係應
    受刑人之請求而提出，此有臺灣苗栗地方檢察署公務詢問紀
    錄表在卷可稽，是依刑法第50條第2項之規定，聲請人就附
    表所示各罪聲請定其應執行之刑，核屬正當。本院審酌受刑
    人所犯附表編號1所示之罪均係施用第二級毒品，犯罪態樣
    、手段均屬相似，保護法益亦屬相同。且毒品犯罪具高度之
    成癮性及心理依賴，其犯罪本具有高度反覆發生之可能性，
    縱現我國實務未將施用毒品認定為集合犯，於酌定應執行刑
    時亦不能忽視毒品成癮者反覆施用之常態。且施用毒品所侵
    害者亦非具不可替代性或不可回復性之個人法益，自不能機
    械性將其各宣告刑予以累加，而應考量其行為具有本質上反
    覆之高度可能，在內部界限與外部界限之法定範圍內從輕酌
    定。又附表編號2至12所示各罪均為竊盜罪，彼此間犯罪態
    樣與侵害法益種類均屬相似，然與施用毒品部分所侵害法益
    不同，行為態樣互殊。本院審酌上開各罪間之可非難性重複
    程度，定其應執行之刑如主文所示。
四、依刑事訴訟法第477條第1項，刑法第50條第2項、第1項但書
    第1款、第53條、第51條第5款，裁定如主文。
中　　華　　民　　國　　110 　年　　11　　月　　26　　日
                  刑事第二庭  法　官    陳雅菡
以上正本證明與原本無異。
如不服本裁定，應於裁定送達後5日內向本院提出抗告狀。
                              書記官    林義盛
中　　華　　民　　國　　110 　年　　11　　月　　26　　日
【附表】
編號  1 2 3 4 罪名  毒品危害防制條例 施用第二級毒品 攜帶兇器竊盜罪 攜帶兇器竊盜罪 竊盜罪 宣告刑  有期徒刑2月，共2罪 應執行有期徒刑4月 有期徒刑8月 有期徒刑8月 有期徒刑4月，共2罪 應執行有期徒刑6月 犯罪日期  107年1月14日 107年5月7日 107年12月18日 108年3月28日 108年11月1日，2次 偵查機關年度案號  新竹地檢署108年度撤緩毒偵字第131號、第132號 苗栗地檢署108年度偵字第2815號 士林地檢署108年度偵字第6577號 新竹地檢署109年度偵字第2096號 最後事實審 法院 臺灣新竹地方法院 臺灣苗栗地方法院 臺灣士林地方法院 臺灣新竹地方法院  案號 108年度易字第545號 108年度易字第542號 109年度易緝字第17號 109年度竹簡字第599號  判決日期 109年5月28日 109年5月27日 109年5月7日 109年6月4日 確定判決 法院 臺灣新竹地方法院 臺灣苗栗地方法院 臺灣士林地方法院 臺灣新竹地方法院  案號 108年度易字第545號 108年度易字第542號 109年度易緝字第17號 109年度竹簡字第599號  判決確定日期 109年5月28日 （協商判決） 109年6月29日 109年6月16日 109年7月7日 是否為得易科罰金之案件  得易科罰金、得易服社會勞動 不得易科罰金、不得易服社會勞動 不得易科罰金、不得易服社會勞動 得易科罰金、得易服社會勞動 備註  新竹地檢署109年度執字第3254號 苗栗地檢署109年度執字第2201號 士林地檢署109年度執字第3097號 新竹地檢署109年度執字第3409號   編號1至編號9業經臺灣花蓮地方法院110年度聲字第331號裁定定應執行有期徒刑5年4月      花蓮地檢署110年度執更字第366號    

編號  5 6 7 8 罪名  竊盜罪 竊盜罪 竊盜罪 竊盜罪 宣告刑  有期徒刑6月，共4罪 有期徒刑5月，共6罪 應執行有期徒刑3年6月 有期徒刑4月，共2罪 應執行有期徒刑6月 有期徒刑4月 有期徒刑4月 犯罪日期  108年10月7日 108年11月26日 109年2月9日 109年1月22日 109年1月15日 109年2月29日 109年1月2日 108年10月21日 108年11月26日 108年10月2日 108年12月1日 109年1月19日 108年10月23日 108年8月28日 偵查機關年度案號  苗栗地檢署109年度偵字第1941號、第2180號、第2181號、第2272號、第2273號、第2274號、第2440號、109年度偵緝字第124號 臺中地檢署109年度偵字第11879號、第13939號 花蓮地檢署109年度偵字第4495號、第4685號 新竹地檢署109年度偵緝字第255號 最後事實審 法院 臺灣苗栗地方法院 臺灣臺中地方法院 臺灣花蓮地方法院 臺灣新竹地方法院  案號 109年度易字第477號 109年度簡字第908號 109年度簡字第58號 109年度竹北簡字第284號  判決日期 109年7月30日 109年7月30日 109年12月22日 109年10月30日 確定判決 法院 臺灣苗栗地方法院 臺灣臺中地方法院 臺灣花蓮地方法院 臺灣新竹地方法院  案號 109年度易字第477號 109年度簡字第908號 109年度簡字第58號 109年度竹北簡字第284號  判決確定日期 109年9月1日 109年9月16日 110年1月27日 109年12月17日 是否為得易科罰金之案件  得易科罰金、得易服社會勞動 得易科罰金、得易服社會勞動 得易科罰金、得易服社會勞動 得易科罰金、得易服社會勞動 備註  苗栗地檢署109年度執字第2934號 臺中地檢署109年度執字第14575號 花蓮地檢署110年度執字第246號 新竹地檢署109年度執字第499號   編號1至編號9業經臺灣花蓮地方法院110年度聲字第331號裁定定應執行有期徒刑5年4月      花蓮地檢署110年度執更字第366號    

編號  9 10 11 12 罪名  竊盜罪 竊盜罪 竊盜罪 竊盜罪 宣告刑  有期徒刑2月（未遂） 有期徒刑5月 有期徒刑3月 應執行有期徒刑8月 有期徒刑4月，共3罪 應執行有期徒刑9月 有期徒刑3月 有期徒刑3月 犯罪日期  108年11月30日 109年3月6日 109年3月8日 109年1月1日 109年1月2日 109年1月14日 108年10月14日 109年1月17日 偵查機關年度案號  桃園地檢署109年度偵字第13539號、第14118號 苗栗地檢署109年度偵字第1989號、第2041號、第2042號 宜蘭地檢署109年度偵字第7240號 苗栗地檢署110年度偵字第3249號 最後事實審 法院 臺灣桃園地方法院 臺灣苗栗地方法院 臺灣宜蘭地方法院 臺灣苗栗地方法院  案號 109年度易字第989號 109年度苗簡字第842號 110年度簡字第315號 110年度易字第281號  判決日期 109年12月18日 109年12月17日 110年6月1日 110年9月1日 確定判決 法院 臺灣桃園地方法院 臺灣苗栗地方法院 臺灣宜蘭地方法院 臺灣苗栗地方法院  案號 109年度易字第989號 109年度苗簡字第842號 110年度簡字第315號 110年度易字第281號  判決確定日期 110年1月28日 110年1月27日 110年7月7日 110年10月4日 是否為得易科罰金之案件  得易科罰金、得易服社會勞動 得易科罰金、得易服社會勞動 得易科罰金、得易服社會勞動 得易科罰金、得易服社會勞動 備註  桃園地檢署110年度執字第3949號 苗栗地檢署110年度執字第550號 宜蘭地檢署110年度執字第1680號 苗栗地檢署110年度執字第2277號   編號1至編號9業經臺灣花蓮地方法院110年度聲字第331號裁定定應執行有期徒刑5年4月      花蓮地檢署110年度執更字第366號